臺灣臺中地方法院刑事判決
111年度易字第778號
公  訴  人  臺灣臺中地方檢察署檢察官
被      告  楊碩恩




上列被告因竊盜等案件，經檢察官提起公訴（111年度偵字第252
8號），本院判決如下：
    主      文
楊碩恩犯如附表一、二所示之罪，各處如附表一、二所示之刑及
沒收。宣告刑部分，應執行拘役壹佰貳拾日，如易科罰金，以新
臺幣壹仟元折算壹日。
    事      實
一、楊碩恩於民國110年7月25日12時後某時許，行經臺中市○○區
    ○○路00○0號前時，見車牌號碼000-000號普通重型機車停放
    在此，而車側未上鎖右側置物箱內，林彰男所有之黑色包包
    1個（即如附表一編號1所示之物，內含物品如附表一編號2
    至5所示）無人看管，竟意圖為自己不法之所有，基於竊盜
    之犯意，徒手拿取黑色包包後離去。楊碩恩竊得前開財物後
    ，另意圖為自己不法之所有，基於以不正方式由自動付款設
    備取得財物之犯意，如附表二各該編號所示之時、地，使用
    林彰男放置於黑色包包內之如附表一編號4、5所示之提款卡
    ，以如附表二各該編號所示之方式，提領如附表二各該編號
    所示之金錢得手。 
二、案經臺中市政府警察局太平分局報告臺灣臺中地方檢察署檢
    察官偵查起訴。
　　理      由
壹、程序部分：
一、按法院認為應科拘役、罰金或應諭知免刑或無罪之案件，被
    告經合法傳喚無正當理由不到庭者，得不待其陳述逕行判決
    ，刑事訴訟法第306條定有明文。查被告楊碩恩經本院合法
    通知，於111年10月26日審理期日無正當理由不到庭，有被
    告個人基本資料查詢結果、本院送達證書、本院公示送達公
    告、臺中市太平區公所111年9月21日太區秘字第1110029793
    號函、臺中市政府警察局太平分局111年10月7日中市警太分
    偵字第1110028868號函附之送達證書、刑事報到單、臺灣高
    等法院在監在押全國紀錄表等件（見本院卷第33、97、101
    、109至121頁）在卷可查。因本院認本案係應科拘役之案件
    ，爰依前揭規定，不待被告到庭陳述逕行判決。
二、次按被告以外之人於審判外之言詞或書面陳述，除法律有規
    定者外，不得作為證據；被告以外之人於審判外之陳述，雖
    不符刑事訴訟法第159條之1至第159條之4等條規定，而經當
    事人於審判程序同意作為證據，法院審酌該言詞陳述或書面
    陳述作成時之情況，認為適當者，亦得為證據；當事人、代
    理人或辯護人於法院調查證據時，知有第159條1項不得為證
    據之情形，而未於言詞辯論終結前聲明異議者，視為有前項
    之同意，刑事訴訟法第159條第1項、第159條之5分別定有明
    文。查被告就本判決所引用具傳聞性質之各項證據資料，並
    未曾敘明其對證據能力是否有所爭執，而本院進行審理期日
    ，被告經合法通知亦未到庭就證據能力部分陳述意見，業如
    前述，堪認被告未於本案言詞辯論終結前就傳聞證據之證據
    能力聲明異議。本院於審理期日依法踐行調查證據程序，檢
    察官就上開證據之證據能力均未爭執（見本院卷第124至125
    頁），復查無依法應排除證據能力之情形，依上開規定，均
    應有證據能力。
三、本判決所引之非供述證據，因與本案間有證據關連性，且查
    無事證足認有違背法定程序或經偽造、變造所取得之情事，
    並經本院依法踐行調查程序，本院審酌上開證據資料製作時
    之情況，尚無違法不當之瑕疵，亦認均有證據能力。
貳、實體部分：
一、認定犯罪事實所憑之證據及理由：
　  訊據被告固坦承於如附表二各該編號所示之時、地，非法由
    自動付款設備取財犯行之事實，惟矢口否認有何起訴書所載
    之竊盜犯行，辯稱：我是一時好奇，在太平區長龍路福巖寺
    旁之公車站牌的椅子上拾獲黑色包包云云，經查：
　㈠被告於如附表二各該編號所示之時、地，提領如「提領金額
    」欄所示之金錢之事實，業據被告於警詢及偵訊時所不否認
    （見臺灣臺中地方檢察署111年度偵字第2528號卷【下稱252
    8卷】第31至36頁、105至106頁），核與證人即被害人之證
    述情節相符（見2528卷第37至45頁），並有如附表一編號4
    、5所示之帳戶交易明細（見2528卷第49至55頁）、提款影
    像翻拍照片及被告留存刑案照片（見2528卷第57至59頁）、
    臺中市政府警察局清水分局大秀派出所公務電話紀錄表（見
    2528卷第67頁）、ATM機台查詢資料（見2528卷第69頁）等
    件可稽，首先可以認定為真實。
　㈡就被訴犯竊盜罪部分，被告固稱：我是一時好奇，在太平區
    長龍路福巖寺旁之公車站牌旁椅子上拾獲黑色包包1個云云
    ，惟查，若被告所辯為真，則自福巖寺附近之地圖上觀之，
    其拾獲提款卡地點附近之一江橋即有萊爾富及統一超商門市
    （見臺中市政府警察局太平分局偵查隊職務報告，2528卷第
    111至112頁），毋須花錢搭公車前往較遠地點領款。反之，
    被害人所證遭竊取黑色包包地點離被告第一次領款之統一超
    商新勤益門市較近，徒步即可至，較符經濟效益，足見被告
    所竊取黑色包包之地點應為如事實欄所載之車牌號碼000-00
    0號普通重型機車未上鎖右側置物箱內。又被告稱自己一時
    好奇云云，僅為竊盜之犯罪動機，惟其果真僅一時好奇拿走
    黑色包包觀看，自當於觀看後將之放回原處，豈有將其中如
    附表一編號4、5所示之提款卡取出後，提領被害人之存款，
    並將黑色包包連同內容物均丟棄之理，足見被告顯係基於為
    自己不法所有之意圖而竊盜，即堪認定。準此，被告前開所
    辯，顯屬卸責之詞，無足採信。
　㈢本案事證明確，被告上揭犯行堪以認定，應依法論科。
二、論罪科刑：
　㈠核被告所為，係犯刑法第320條第1項竊盜罪及同法第339條之
    2第1項以不正方法由自動付款設備取財罪。
　㈡被告於如附表二所示之時、地，持如附表一編號4、5所示之提款卡提領被害人存款之行為，係於密切接近之時間，基於單一犯意接續所為，各次行為彼此間之獨立性極為薄弱，依一般社會健全觀念，在時間差距上，難以強行分開，在刑法評價上，以視為數個舉動之接續施行，合為包括之一行為予以評價為宜。公訴意旨認被告如附表二各該編號所示之提領行為，係出於不同犯意而應論以數罪，容有誤會，附此敘明。
　㈢行為人於完成犯罪行為後，為確保或利用行為之結果，而另
    為犯罪行為時，倘另為之犯罪行為係前一行為之延續，且未
    加深前一行為造成之損害或引發新的法益侵害，按之學理上
    所謂之「不罰之後行為」（或稱與罰後行為），固應僅就前
    一行為予以評價而論以一罪。惟若前後之行為已分別侵害數
    法益，後行為之不法內涵並已逾越前行為所該當犯罪不法內
    涵之範圍時，則另為之後行為顯具一般預防之必要性，而非
    屬不罰後行為之範疇，自應加以處罰，否則即違反充分評價
    原則（最高法院106年度台上字第3479號判決意旨參照）。
    查被告竊得被害人所有之黑色包包內如附表一編號4、5所示
    之提款卡後，復另行起意盜領該等帳戶內存款，犯罪時地及
    行為態樣均有異，應屬二不同行為，且其盜領行為之不法內
    涵已逾越竊取行為不法內涵之範圍，另引發新法益之侵害，
    自非屬不罰後行為之範疇，故其所犯上開2罪（竊盜1罪、以
    不正方法由自動付款設備取財1罪）犯意各別，行為互殊，
    應予分論併罰。
　㈣被告前因竊盜、詐欺等案件，經本院以108年度中簡字第2188
    號判處有期徒刑2月確定、以109年度中簡字第869號判處有
    期徒刑3月、2月及1月，應執行有期徒刑4月確定，後經本院
    以109年度聲字第3819號裁定定應執行有期徒刑5月，於110
    年2月28日徒刑執行完畢等情，有卷附臺灣高等法院被告前
    案紀錄表在卷可按，並經檢察官於補充理由書載明被告上開
    構成累犯之事實，及請依刑法第47條第1項規定裁量是否加
    重其刑，並指出刑案資料查註紀錄表、完整矯正簡表、本院
    前開判決書及裁定等件作為證明方法（見本院卷第53至68、
    135至139頁），堪信為真實。查被告於受有期徒刑執行完畢
    後5年內，故意再犯本案有期徒刑以上之罪，為累犯，考量
    被告前案犯罪經徒刑執行完畢後，理應產生警惕作用，並能
    因此自我控管，不再觸犯有期徒刑以上之罪，然被告甫於前
    案執行完畢不久即故意再犯下本案，足見有其特別惡性，且
    前罪之徒刑執行無成效，其對於刑罰之反應力顯然薄弱，依
    司法院大法官釋字第775號解釋意旨，認有必要依刑法第47
    條第1項之規定加重其刑。
　㈤爰審酌被告不思循正當途徑獲取財物，而為本案犯行，實不
    可取，顯然欠缺尊重他人財產權之觀念，且迄今未彌補被害
    人所受損害，考量其就非法由自動付款設備取財部分坦承犯
    行，竊盜部分矢口否認犯行之犯後態度；兼衡被告於警詢筆
    錄受訊問人欄自陳之教育程度、職業、家庭經濟狀況（見25
    28卷第31頁），及本案之犯罪動機、手段、目的、犯罪所生
    之危害、所獲利益等一切情狀，量處如主文所示之刑，併諭
    知易科罰金之折算標準，並審酌被告所犯各罪之犯罪態樣、
    時間間隔、侵犯法益，並考量各該罪合併後之不法內涵、罪
    責原則及合併刑罰所生之效果，自由裁量權之內部性界限等
    情，經整體評價後定其應執行之刑如主文所示，並諭知易科
    罰金之折算標準，以示懲儆。
三、沒收部分：
　㈠按犯罪所得，屬於犯罪行為人者，沒收之；前二項之沒收，
    於全部或一部不能沒收或不宜執行沒收時，追徵其價額，刑
    法第38條之1第1項前段、第3項分別定有明文。經查，被告
    所竊得如附表一編號2所示之金項鍊1條，及如附表二各該編
    號「提領金額」欄所示之金錢，均屬其犯罪所得，未遽扣案
    ，應依刑法第38條之1第1項前段規定宣告沒收，併依同條第
    3項規定，於全部或一部不能沒收或不宜執行沒收時，追徵
    其價額。
　㈡至於未扣案如附表一編號1及3至5所示之物，固屬被告竊盜犯
    行之犯罪所得，且未實際合法發還被害人，其中編號4至5所
    示之物並供被告實施以不正方法由自動付款設備取財犯罪使
    用，然該等物品或客觀財產價值低微，或可重新申請補發、
    重新製作，欠缺沒收之刑法上重要性，故不予宣告沒收。
據上論斷，應依刑事訴訟法第299第1項前段、第306條，判決如
主文。
本案經檢察官徐雪萍提起公訴，檢察官王宜璇到庭執行職務。 
中　　華　　民　　國　　111 　年　　11　　月　　30　　日
                  刑事第十七庭      法  官  郭韶旻 
以上正本證明與原本無異。
如不服本判決應於收受送達後20日內向本院提出上訴書狀，並應
敘述具體理由；其未敘述上訴之理由者，應於上訴期間屆滿後20
日內向本院補提理由書（均須按他造當事人之人數附繕本）「切
勿逕送上級法院」。
告訴人或被害人如不服判決，應備理由具狀向檢察官請求上訴，
上訴期間之計算，以檢察官收受判決正本之日起算。
　　                            　　書記官  許采婕
中　　華　　民　　國　　111 　年　　11　　月　　30　　日
附錄本判決論罪法條：
中華民國刑法第320條
意圖為自己或第三人不法之所有，而竊取他人之動產者，為竊盜
罪，處五年以下有期徒刑、拘役或五十萬元以下罰金。
意圖為自己或第三人不法之利益，而竊佔他人之不動產者，依前
項之規定處斷。
前二項之未遂犯罰之。
中華民國刑法第339條之2
意圖為自己或第三人不法之所有，以不正方法由自動付款設備取
得他人之物者，處三年以下有期徒刑、拘役或三十萬元以下罰金
。
以前項方法得財產上不法之利益或使第三人得之者，亦同。
前二項之未遂犯罰之。
附表一：
編號 被害人失竊物品 數量 備註 宣告刑及沒收 1 黑色包包 1個  楊碩恩犯竊盜罪，處拘役柒拾日，如易科罰金，以新臺幣壹仟元折算壹日。未扣案如附表一編號2所示之金項鍊壹條沒收，於全部或一部不能沒收或不宜執行沒收時，追徵其價額。 2 金項鍊1條 1個 依被害人所述，重量約4錢，價值約20,000元（見2528卷第34頁）  3 印鑑章 1個   4 臺灣土地銀行帳戶存摺及提款卡 1本及1張   5 中華郵政帳戶存摺及提款卡 1本及1張   
附表二：
編號 使用之帳戶提款卡 提領時間、地點及方式 提領金額（新臺幣） 宣告刑及沒收 1 中華郵政帳戶 110年7月25日17時30分許，將提款卡插入臺中市○○區○○路0段000號統一超商新勤益門市內中國信託銀行自動櫃員機，並輸入林彰男置放在提款卡卡套內紙條上提款卡密碼後提領帳戶內之存款。 605元（包含跨行手續費5元） 楊碩恩犯非法由自動付款設備取財罪，處拘役柒拾日，如易科罰金，以新臺幣壹仟元折算壹日。未扣案如附表二編號1至3「提領金額」欄所示之犯罪所得沒收，於全部或一部不能沒收或不宜執行沒收時，追徵其價額。 2 臺灣土地銀行帳戶 110年7月25日17時34分許，將提款卡插入臺中市○○區○○路0段000號統一超商新勤益門市內中國信託銀行自動櫃員機，並輸入林彰男置放在提款卡卡套內紙條上提款卡密碼後提領帳戶內之存款。 705元（包含跨行手續費5元）  3 臺灣土地銀行帳戶 110年7月29日5時36分許，徒步至臺中市○○區○○○路000號國泰世華銀行太平分行，將提款卡插入自動櫃員機，並輸入林彰男置放在提款卡卡套內紙條上提款卡密碼後，提領帳戶內之存款。 9,905元（包含跨行手續費5元）。